【裁判字號】    99,小上,42
【裁判日期】    991029
【裁判案由】    給付管理費
【裁判全文】
臺灣臺南地方法院民事裁定              99年度小上字第42號
上  訴  人  乙○○
被  上訴人  御品佳園社區管理委員會
法定代理人  甲○○
上列當事人間請求給付管理費事件，上訴人不服本院臺南簡易庭
99年8月30日所為第一審判決（99年度南小字第183號）提起上訴
，本院裁定如下：
    主  文
上訴駁回。
第二審訴訟費用新臺幣壹仟伍佰元由上訴人負擔。
    理  由
一、按對於小額程序之第一審裁判之上訴或抗告，非以其違背法
    令為理由，不得為之；又上訴狀應記載上訴理由，並表明原
    判決所違背之法令及其具體內容，依訴訟資料可認原判決有
    違背法令之具體事實，民事訴訟法第436條之24第2項及第43
    6條之25分別定有明文。所謂判決有違背法令，乃指判決不
    適用法規或適用不當，為同法第468條所明定，此亦為小額
    事件之上訴程序所準用（同法第436條之32第2項參照）。
    而以判決有不適用法規或適用不當為上訴理由時，其上訴狀
    或理由書應有具體之指摘，並揭示該法規之條項或內容，若
    係成文法以外之法則，應揭示該法則之旨趣，倘為司法院解
    釋或最高法院之判例，則應揭示該判解之字號或其內容，如
    依民事訴訟法第469條所列第1款至第5款理由提起上訴時，
    其上訴狀或理由書應揭示合於該條款之事實，上訴理由狀如
    未依此項方法表明者，即難認為已對原判決之違背法令有具
    體之揭示，其上訴自難認為合法。又上訴人提起第三審上訴
    ，依其訴狀所載，如僅就原審取捨證據任加指摘，並未具體
    指出原判決違背何等法規，依上說明，其上訴即難認為合法
    ，亦有最高法院著有71年台上字第314號判例可資參照。再
    者，上訴理由如僅引用原審判決時之攻擊防禦方法作為上訴
    理由，應認為未對原審判決有何具體之指摘，亦不得謂已合
    法表明上訴理由，均應予以駁回。
二、本件上訴意旨以：原審對於上訴人所提出之新事證並未詳予
    斟酌，有違背論理法則及證據法則之違法。茲分述如下：
  (一)上訴人於原審主張被上訴人之當事人不適格，重點在於御品
    佳園社區管理規約第9條第9款規定當屆之主任委員為區分所
    有權人大會之召集人，又公寓大廈管理條例第25條亦規定，
    區分所有權人會議除第28條規定外，由具區分所有權人身分
    之管理負責人、管理委員會主任委員或管理委員為召集人。
    原審以依附說謂甲○○具備區分所有權人身分，得被選為副
    主委及其他管理委員，但依上開規定，召集人必須具備區分
    所有權人身分，乃為法所強制規定，並無任何可以依附的規
    定。蓋區分所有權人乃是房屋登記所有權人，甲○○不會因
    依附而具備區分所有權人之身分，故其擔任兼有召集人身分
    之主任委員，已違背上開社區管理規約及公寓大廈管理條例
    規定，社區管理規約位階高於區分所有權人會議之決議，抵
    觸者當然無效，原審所認定違背論理法則。再者，原審引用
    被上訴人提出之公寓大廈管理組織報備證明、臺南市政府96
    年1月9日南市工建字第09631000750號函，並無法作為主任
    委員資格合法證明，蓋主管機關不作合法有效審查，已有報
    備，不代表管理委員會所提出報備事項或法律行為即為合法
    ，原審於此有違背論理法則及證據法則之違法。
  (二)又上訴人於原審主張被上訴人據以收取管理費之第一次、第
    二次、第三次區分所有權人會議，係由無召集權之理和公司
    所召集，上開會議自始無效乙節，原審認為上訴人對此「未
    舉證以實其說」，且僅依被上訴人提出之御品佳園社區89年
    6月3日第二次區分所有權人大會會議紀錄及89年10月1日第
    三次區分所有權人大會會議紀錄，即認定理和公司僅係上開
    會議之紀錄者，並非召集人云云，原審取捨證據、認定事實
    顯然違反比例原則。蓋上訴人於原審99年4月20日民事言詞
    辯論狀中所提出之附件1：區分所有權人會議、附件2：理和
    公司寄發區分所有權人會議通知函件執據，無論是通知單或
    通知人均是由理和公司所具名，且上開證物於97年度簡上字
    第62號及前歷審案件中均不曾提出，豈能謂上訴人未舉證以
    實其說或空言抗辯呢？
  (三)基上所陳，原審判決對於上訴人主張被上訴人為當事人不適
    格，被上訴人據以收取管理費之區分所有權人會議，係由「
    無召集權人所召集，會議自始無效等爭執，認定上有無諸多
    違背法令之處。為此，提起上訴，聲明請求廢棄原判決。
三、經查，上訴人上開上訴理由，均為其於原審已主張之攻擊防
    禦方法，且經原審予以斟酌判斷並將取捨證據、認定事實之
    結果敘明於判決理由中（見原審判決「事實及理由」欄、甲
    、程序方面第一項，及乙、實體方面第三項第(二)、(三)），上
    訴人僅係就原審取捨證據任加指摘，自難認其已對原判決如
    何違背法令有何具體指摘。揆諸首段說明，其上訴自為不合
    法，應予駁回。又本件小額事件之上訴既經駁回，第二審訴
    訟費用新臺幣1,500元（即第二審裁判費）應由敗訴之上訴
    人負擔，爰確定如主文第2項所示。
四、據上論結，本件上訴為不合法，依民事訴訟法第436條之24
    第2項、第436條之32第1項、第2項、第444條第1項前段、第
    95條、第78條、第436條之19第1項，裁定如主文。
中    華    民    國    99    年    10    月    29    日
                  民事第三庭    審判長法  官  杭起鶴
                                      法  官  林雯娟
                                      法  官  陳淑卿
以上正本證明與原本無異。
本裁定不得抗告。
中    華    民    國    99    年    10    月    29    日
                                      書記官  吳幸芳

司法院資訊處製作；財團法人民間司法改革基金會備份。
